【裁判字號】    99,聲再,2
【裁判日期】    990118
【裁判案由】    聲請再審
【裁判全文】
臺灣高等法院臺中分院刑事裁定           99年度聲再字第2號
再審聲請人
即受判決人  甲○○
上列聲請人因違反槍砲彈藥刀械管制條例案件，對於最高法院98
年度台上字第4300號確定判決（本院案號：98年度上訴字第990
號，起訴案號：臺灣彰化地方法院檢察署97年度偵字第8298號）
聲請再審，本院裁定如下：
    主  文
再審之聲請駁回。
    理  由
一、聲請意旨略稱：聲請人即受判決人甲○○（下稱聲請人）就
    其被認定寄藏槍枝之主要組成零件之案件，提出再審之聲請
    ，理由如下：聲請人於97年6 月左右主動至刑事警察局中部
    打擊犯罪中心第六組製作檢舉筆錄，檢舉內容為綽號「阿圖
    」之人改造及販賣槍械，且有檢舉綽號「阿義」之人持有槍
    械及綽號「油條」之男子擁槍自重，招收小弟四處圍事。聲
    請人當時為了協助警方破案，而持續與綽號「阿圖」、「阿
    義」及「油條」之人連繫，並有向綽號「阿圖」之人拿槍管
    去刑事警察局中部打擊犯罪中心第六組拍照存證後，再帶回
    還給綽號「阿圖」之男子。在刑事警察局著手調查時，聲請
    人都有持續回報現況，至97年8 月初，綽號「阿義」之男子
    在彰化縣竹塘鄉某7-11超商外寄放1 包土造槍管，要求聲請
    人幫他找人製作完成，在離開綽號「阿義」之男子後，聲請
    人有回報給刑事警察局中部打擊犯罪中心，而刑事警察局的
    員警要聲請人查探住址且保持連繫，所以聲請人才將土造槍
    管放在車上的垃圾桶內，以便拿到刑事警察局中部打擊犯罪
    中心拍照存證和應付綽號「阿義」之男子。綽號「阿圖」和
    「阿義」之男子雖為不同案件，但聲請人所為的目的都是一
    樣的。綜上所陳，原判決中仍有應調查之證據未為調查，應
    視同尚有新證據未予調查，故為聲請人之利益，以本案符合
    刑事訴訟法第420 條第1 項第6 款之再審事由，請求本院准
    予再審等語。
二、按因發見確實之新證據，足認受有罪判決之人應受無罪、免
    訴、免刑或輕於原判決所認罪名之判決者，得聲請再審，固
    為刑事訴訟法第420 條第1 項第6 款所明定。惟所謂「發現
    確實之新證據」，係指該證據於事實審法院判決前業已存在
    ，為法院、當事人所不知，不及調查斟酌，至其後始行發現
    ，且就證據本身形式觀察，固不以絕對不須經過調查程序為
    條件，但必須顯然可認為足以動搖原有罪確定判決，而為受
    判決人無罪、免訴、免刑或輕於原判決所認罪名之判決者為
    限。亦即該「新證據」須可認為確實具有足以動搖原確定判
    決，而對受判決人為更有利判決之「確實性」外，尚須具備
    該證據係在事實審法院於判決前已存在，因未經發現，不及
    調查斟酌，或審判時未經注意，至其後始行發現之「嶄新性
    」特質，二者均屬不可或缺，倘若未具備上開「確實性」與
    「嶄新性」二種聲請再審新證據之特性，即不能據為聲請再
    審之原因（參照最高法院98年度台抗字第552 號裁定、98年
    度台抗字第535 號裁定意旨）。
三、經查：
  (一)本件聲請人被訴違反槍砲彈藥刀械管制條例案件，經臺灣彰
    化地方法院以97年度訴字第3488號判處有期徒刑7 月，併科
    罰金新臺幣1 萬元，罰金如易服勞役以1 千元折算1 日，聲
    請人不服上訴後，先後經本院以98年度上訴字第990 號、最
    高法院98年度台上字第4300號判決上訴駁回而告確定，有上
    述案號刑事判決影本在卷可稽。
  (二)聲請人於上開聲請意旨所陳，係主張依槍砲彈藥刀械管制條
    例第18條第4 項前段規定：「犯本條例之罪，於偵查或審判
    中自白，並供述全部槍砲、彈藥、刀械之來源及去向，因而
    查獲或因而防止重大危害治安事件之發生者，減輕或免除其
    刑。」應予減輕其刑，原判決就此未予調查。惟最高法院98
    年度台上字第4300號原確定判決就此業已於理由中詳為說明
    ：「卷查上訴人（即本件聲請人）固曾於97年6 月間至內政
    部警政署刑事警察局中部打擊犯罪中心第六組檢舉綽號『阿
    圖』者改造及販賣槍械、綽號『阿義』者涉嫌持有槍械，『
    阿圖』與『阿義』係不同案件，經警依所檢舉之『阿圖』部
    分破獲製作槍械工廠，至『阿義』部分則未經查獲，上訴人
    於97年9 月5 日經警查獲扣案槍管之後，未曾向該組供述該
    槍管來源等情，業據證人即該組承辦員警王嘉華於原審（即
    本院）證述明確。足見上訴人係於向警為上開檢舉之後，始
    犯本件之罪，殊無以該檢舉資為本件減輕其刑之依據。再者
    ，上訴人雖於偵審中自白受『阿義』之託寄藏該槍管之情，
    既無因而查獲『阿義』情事，亦無該條項之適用。原判決業
    已就此說明，上訴意旨但憑己見，所謂扣案槍管係出自『阿
    圖』之槍砲工廠，『阿圖』之案件因上訴人檢舉而破獲，原
    審未就此調查，據以適用槍砲彈藥刀械管制條例第18條第4
    項前段規定減輕上訴人刑責，有調查未盡、判決理由不備及
    矛盾之違法云云，顯非依據卷內資料執為指摘之適法第三審
    上訴理由。本件上訴違背法律上之程式，應予駁回。」是聲
    請人據為聲請再審之理由，顯非為法院、當事人所不知，不
    及調查斟酌，至其後始行發現之事項，自不具「嶄新性」特
    質而非再審之新證據，其僅就原判決證據之取捨為重覆爭執
    ，於聲請狀內實並未指出有何足以動搖原判決並符合「確實
    性」及「嶄新性」特質之新證據，與刑事訴訟法第420 條第
    1 項第6 款之規定不符，應予駁回。
四、據上論斷，應依刑事訴訟法第434 條第1 項，裁定如主文。
中    華    民    國    99    年    1     月    18    日
            刑事第十一庭  審判長法  官  郭  同  奇
                                法  官  許  冰  芬
                                法  官  陳  慧  珊
以上正本證明與原本無異。
如不服本裁定，應於裁定送達後五日內向本院提出抗告書狀 (須
附繕本)。
                                書記官  高  麗  淇
中    華    民    國    99    年    1     月    20    日


司法院資訊處製作；財團法人民間司法改革基金會備份。
